臺灣高雄地方法院刑事判決　　　　　　　95年度易字第2265號
公　訴　人　臺灣高雄地方法院檢察署檢察官
被　　　告　乙○○
　　　　　　　　　　（另案在臺灣高雄監獄執行）
　　　　　　甲○○
　　　　　　　　　　（另案
上列被告因竊盜案件，經檢察官提起公訴（95年度偵字第22534
號），本院合議庭裁定由受命法官獨任改依簡式審判程序審理，
並判決如下：
    主  文
乙○○、甲○○共同攜帶兇器竊盜電線，均累犯，各處有期徒刑
壹年。扣案鐵剪壹把、鐵條陸支均沒收。
    事  實
一、乙○○前於民國93年間因竊盜案件，經本院判處有期徒刑8
    月確定，甫於94年06月28日縮刑期滿執行完畢。甲○○前於
    92年間因竊盜案件，經臺灣高等法院高雄分院判處有期徒刑
    5 月確定；又於92年間因違反毒品危害防制條例案件，經臺
    灣高等法院高雄分院分別判處有期徒刑8 月、4 月確定；復
    於92年間因妨害兵役案件，經本院判處有期徒刑3 月確定；
    上開4 罪經裁定應執行有期徒刑1 年5 月，入監執行後於93
    年8 月21日縮刑期滿執行完畢；又於90年間因違反毒品危害
    防制條例案件，經國防部南部地方軍事法院分別判處有期徒
    刑10月、8 月，應執行有期徒刑1 年2 月確定，於93年8 月
    22日入監執行，嗣於94年10月1 日縮刑期滿執行完畢。詎該
    2 人均未悛悔，意圖為自己不法之所有，基於共同之犯意聯
    絡，於95年8 月29日晚間7 時許，由乙○○騎乘機車搭載甲
    ○○，共同攜帶乙○○所有客觀上足供兇器使用而對人身安
    全具有危險性之鐵剪1 把、鐵條6 支、美工刀2 支，前往高
    雄縣杉林鄉○○○○道旁之桐竹路，欲竊取臺灣電力股份有
    限公司（下稱臺電公司）所有而架設於電線桿上用以傳輸電
    力之電纜線（其中美工刀並非欲供行竊時使用，而係於行竊
    得手後剝除電纜線外皮使用）。嗣2 人抵達該處後，即由甲
    ○○在地面把風，乙○○以前開鐵條插入電線桿內藉以往上
    攀爬，再以前開鐵剪剪斷電纜線，甲○○在下面收取掉落之
    電纜線，2 人以此方式竊取桐竹路上之月光幹90左6 左4B2
    至90左6 左4B4 共3 支電線桿上總計約長524 公尺之電纜線
    。得手後於翌日凌晨2 時許，2 人在月光山隧道旁之清水公
    園內以前開美工刀處理電纜線外皮以便變賣換取現金花用時
    ，為警當場查獲，並扣得前開鐵剪1 把、鐵條6 支、美工刀
    2 支等物。
二、案經高雄縣政府警察局旗山分局報告臺灣高雄地方法院檢察
    署檢察官偵查起訴。
    理  由
一、本件被告乙○○、甲○○所為，均違反電業法第105 條規定
    ，應依刑法第321 條第1 項第3 款攜帶兇器竊盜罪處斷，其
    法定刑係死刑、無期徒刑、最輕本刑為3 年以上有期徒刑以
    外之罪，被告2 人於準備程序進行中就被訴事實均為有罪之
    陳述，經告知簡式審判程序之旨，並聽取其與檢察官之意見
    後，本院認無不得或不宜改依簡式審判程序進行之情事，爰
    依刑事訴訟法第273 條之1 第1 項規定，裁定本件由受命法
    官獨任改依簡式審判程序審理，合先敘明。
二、訊據被告乙○○、甲○○對於前揭犯罪事實均供承不諱，核
    與證人即臺電公司員工丙○○於警詢中證述以及臺電公司鳳
    山區營業處95年9 月28日D 鳳山字第9509-0320 號函覆之遭
    竊損失情形相符，另本件查獲之經過情形，亦經證人即查獲
    警員陳俊文、羅文興於偵訊中證述明確，此外復有丙○○立
    具之贓物認領保管單、相片以及扣案鐵剪1 把、鐵條6 支、
    美工刀2 支可資佐證，足徵被告2 人之自白與事實相符，堪
    以採信。本件事證明確，彼等犯行均堪認定。
三、臺電公司為應一般需用供給電能之電業經營者，其所架設之
    電纜線，係供傳輸電力之用，應屬電業法所規範之電線無訛
    。核被告2 人所為竊盜臺電公司電纜線之行為，係違反電業
    法第105 條規定，應依刑法第321 條第1 項第3 款攜帶兇器
    竊盜罪從重處斷。公訴意旨認被告2 人所為係犯刑法第321
    條第1 項第3 款攜帶兇器竊盜罪嫌，尚有未洽，然基本事實
    既屬同一，本院爰予變更起訴法條。被告2 人間有犯意聯絡
    及行為分擔，應論以共同正犯。又被告2 人分別有如前揭事
    實欄所列前科紀錄，此有臺灣高等法院被告前案紀錄表附卷
    可稽，其於有期徒刑執行完畢後，5 年以內故意再犯本件有
    期徒刑以上之罪，為累犯，均應依刑法第47條第1 項規定加
    重其刑。茲審酌被告2 人正值青壯之年，不思以正途獲取財
    物，率爾竊取臺電公司之電纜線，非僅侵害臺電公司之財產
    權，且對於若干居民用電品質造成影響，然其2 人於犯後均
    能供承犯行，態度尚佳，以及彼等犯罪之動機、手段、所生
    危害等一切情狀，量處如主文所示之刑，以資懲儆。扣案鐵
    剪1 把、鐵條6 支均為被告乙○○所有供犯罪所用之物，業
    經其供明在卷，依共同正犯責任共同原則，就被告2 人均依
    刑法第38條第1 項第2 款規定宣告沒收；至於扣案美工刀2
    支，被告乙○○自稱並非欲供竊取電纜線所使用，而係供行
    竊後剝除電纜線外皮所用，依其情形尚難認係供本件竊盜犯
    罪所用或犯罪預備之物，爰不予宣告沒收，附此敘明。
據上論斷，應依刑事訴訟法第273 條之1 第1 項、第299 條第1
項前段、第300 條，電業法第105 條，刑法第11條前段、第28條
、第321 條第1 項第3 款、第47條第1 項、第38條第1 項第2 款
，判決如主文。
本案經檢察官丁○○到庭執行職務。
中　　華　　民　　國　　96　　年　　1     月　　12    日
                      鳳山刑事第二庭  法　官 譚德周
以上正本證明與原本無異。
如不服本判決，應於收受送達後10日內向本院提出上訴書狀。
中　　華　　民　　國　 960　　年　　1 　　月　　12　　日
　　　　　　　　　　　　　　　　　　  書記官 廖美玲
附錄法條：電業法第105 條、刑法第321 條第1 項第3 款
電業法第105條
 (罰則 (一) ----供電設備之竊盜或損壞)
竊盜或損壞電桿、電線、變壓器或其他供電設備者，依刑法之規
定從重處斷。
中華民國刑法第321條
（加重竊盜罪）
犯竊盜罪而有左列情形之一者，處 6 月以上、 5 年以下有期徒
刑：
一  於夜間侵入住宅或有人居住之建築物、船艦或隱匿其內而犯
之者。
二  毀越門扇、牆垣或其他安全設備而犯之者。
三  攜帶兇器而犯之者。
四  結夥三人以上而犯之者。
五  乘火災、水災或其他災害之際而犯之者。
六  在車站或埠頭而犯之者。
前項之未遂犯罰之。
